臺灣板橋地方法院刑事判決　　　　　　　　93年度易字第99號
公　訴　人　臺灣板橋地方法院檢察署檢察官
被　　　告　卯○○
上列被告因竊盜案件，經檢察官提起公訴〔九十二年度偵字第二
０三三三號〕，暨移請併案審理〔臺灣桃園地方法院檢察署九十
三年度偵字第五０七二號、九十三年度偵字第五五一四號、九十
三年度偵字第六六一五號、九十三年度偵字第九七七六號、九十
三年度偵字第一一八三六號、九十三年度偵字第一四七四七號、
九十三年度偵字第八三八三號、九十三年度偵字第八四六八號、
九十三年度偵字第九三一九號、九十三年度偵字第九三九二號、
九十三年度偵字第一三九四八號、九十三年度偵字第一六五一四
號、九十四年度偵字第一九八三號〕，經本院合議庭評決由受命
法官獨任進行簡式審判程序，茲判決如下：
    主  文
卯○○連續結夥三人以上、攜帶兇器竊盜，累犯，處有期徒刑貳
年肆月。
    事  實
壹、卯○○前於民國〔下同〕八十九年間，因施用毒品案件〔臺
    灣桃園地方法院檢察署八十九年度毒偵字第五五五二號〕，
    經臺灣桃園地方法院判處有期徒刑拾月，嗣於九十一年九月
    十六日縮短刑期執行完畢。詎卯○○仍未悛悔，基於意圖為
    自己不法之所有之竊盜概括犯意，先後於〔一〕附表編號一
    所示時、地，與具竊盜犯意聯絡之丑○○及壬○○〔上貳人
    ，本院另結〕結為壹夥。〔二〕附表編號二、三所示時、地
    ，與具竊盜犯意聯絡之丑○○及年籍不詳綽號『小吳』之成
    年男子結為壹夥。〔三〕附表編號五所示時、地，持客觀上
    具危險性，足充兇器使用之螺絲起子破壞車門鎖。〔四〕附
    表編號八所示時、地，持客觀上具危險性，足充兇器使用之
    螺絲起子破壞車內電盒發動汽車。〔五〕附表編號九所示時
    、地，持客觀上具危險性，足充兇器使用之螺絲起子破壞車
    門鎖。併於其餘附表所示時、地，連續竊取癸○○等人所有
    如附表所示物品得手〔詳如附表所示〕。
參、嗣先後於〔一〕九十二年十一月六日凌晨在臺北縣鶯歌鎮○○○路四六五號前〔附表編號一部份〕。〔二〕九十三年二
    月十一日凌晨五時許，在桃園縣楊梅鎮○○路某處〔附表二
    、三部份〕。〔三〕九十三年二月十五日下午五時五十分許
    ，在桃園縣平鎮市南勢里十鄰一０二號前〔附表編號四部份
    〕。〔四〕被害人乙○○報警後，經警採得卯○○遺留之指
    紋〔附表編號五部份〕。〔五〕九十三年八月三十日〔附表
    編號六部份〕。〔六〕九十三年四月二十二日下午四時三十
    分許，在國道三號公路南向七十三公里處〔桃園縣龍潭路段
    〕〔附表編號七部份〕。〔七〕九十三年四月二十五日下午
    二時五分許，在桃園縣平鎮市東勢里九鄰五十號旁空地〔附
    表編號八、九部份〕。〔八〕九十三年七月三日晚上十一時
    許，在新竹縣關西鎮○○路與民享街口〔附表編號十部份〕
    。〔九〕九十三年八月二十九日下午五時許，在桃園縣楊梅
    鎮高榮里北高山頂二十七之一號產業道路〔附表編號十一部
    份〕。〔十〕九十三年十月十一日上午六時三十分許，在桃
    園縣楊梅鎮○○路二八五號前〔附表編號十二部份〕。〔十
    一〕九十三年十二月三十日，在桃園縣平鎮市○○街九十六
    巷十七號前〔附表編號十三、十四部份〕等地，經警查獲。
肆、案經臺北縣政府警察局三峽分局報請臺灣板橋地方法院檢察
    署檢察官偵查起訴。
    理  由
壹、上揭事實，業據被告於本院審理時坦承不諱〔參見本院九十
    四年四月四日準備程序、簡式審判筆錄〕，其中〔一〕附表
    編號一部份，與被害人癸○○於警詢時指訴被害情節，互核
    相符，復有臺北縣警察局三峽分局贓物認領保管單、現場照
    片六幀足資佐證〔參見臺灣板橋地方法院檢察署九十二年度
    偵字第二０三三三號卷第七三頁至第七四頁、第四一頁、第
    四二頁〕。〔二〕附表編號二部份，與被害人林玉雪指訴被
    害情節，互核相符，復有贓物領據足資佐證〔參見臺灣桃園
    地方法院檢察署九十三年度偵字第六六一五號卷第四一頁、
    第四三頁、第四四頁〕。〔三〕附表編號三部份，與被害人
    辛○○指訴被害情節，互核相符，復有桃園縣政府警察局楊
    梅分　局贓物領據、車輛竊盜車牌失竊資料個別查詢報表－
    查詢車輛認可資料、桃園縣政府警察局大溪分局南雅派出所
    贓物領據等足資佐證〔附臺灣桃園地方法院檢察署九十三年
    度偵字第五０七二號卷第二八頁、第二九頁、第三十頁、附
    臺灣桃園地方法院檢察署九十三年度偵字第六六一五號卷第
    三九至四十頁〕。〔四〕附表編號四部份，與被害人梁建明
    指訴被害情節，互核相符，復有圳頂派出所贓物認領保管單
    、車輛竊盜車牌失竊資料個別查詢報表－查詢車輛認可資料
    足資佐證〔附臺灣桃園地方法院檢察署九十三年度偵字第二
    八七五號卷第十至十三頁〕。〔五〕附表編號五部份，與被
    害人乙○○指訴被害情節，互核相符，復有桃園縣警察局平
    鎮分局贓物認領保管單、車輛竊盜車牌失竊資料個別查詢報
    表－查詢車輛認可資料、內政部警政署刑事警察局第000
    0000000號鑑驗書足資佐證〔附臺灣桃園地方法院檢
    察署九十三年度偵字第九七七六號卷第十四頁、第十五頁、
    第十六頁、第十七至二一頁〕。〔六〕附表編號六部份，與
    被害人丙○○指訴被害情節，互核相符，復有平鎮分局建安
    派出所贓物認領代保管單、出貨單足資佐證〔臺灣桃園地方
    法院檢察署九十三年度偵字第一四七四七號卷第三十六頁、
    第三十八頁、第三十九頁〕。〔七〕附表編號七部份，與被
    害人丁○○指訴被害情節，互核相符，復有國道公路警察局
    第六警察隊贓物認領保管清單、車輛竊盜車牌失竊資料個別
    查詢報表－查詢車輛認可資料足資佐證〔臺灣桃園地方法院
    檢察署九十三年度偵字第八四六八號卷第三六頁背面、第三
    八頁、第五一頁〕。〔八〕附表編號八部份，與被害人甲○○指訴被害情節，互核相符，復有桃園縣警察局平鎮分局贓
    物認領保管單、車輛竊盜車牌失竊資料個別查詢報表－查詢
    車輛認可資料足資佐證〔附臺灣桃園地方法院檢察署九十三
    年度偵字第九三九二號卷第三九頁背面、第四四頁、第四五
    頁〕。〔九〕附表編號九部份，與被害人庚○○指訴被害情
    節，互核相符，復有桃園縣警察局平鎮分局贓物認領保管單
    、車籍作業系統表－查詢認可資料、汽車買賣契約書足資佐
    證〔附臺灣桃園地方法院檢察署九十三年度偵字第九三九二
    號卷第四十頁、第四六頁、第四七頁〕。〔十〕附表編號十
    部份，與被害人蔡章榮之指訴被害情節，互核相符，復有贓
    證物品認領保管收據、車輛竊盜車牌失竊資料個別查詢報表
    －查詢車輛認可資料足資佐證〔附臺灣新竹地方法院檢察署
    九十三年度偵字第三五八一號卷第十八頁、第二二頁、第二
    四頁〕。〔十一〕附表編號十一部份，與被害人羅仕鑫之父
    辰○○指訴被害情節，互核相符，復有車輛竊盜車牌失竊資
    料個別查詢報表－查詢車輛認可資料、桃園縣政府警察局交
    通隊高榮小隊贓物認領收據足資佐證〔臺灣桃園地方法院檢
    察署九十三年度偵字第一三九四八號卷第十九頁、第二十頁
    、第二一頁〕。〔十二〕附表編號十二部份，與被害人寅○○之指訴被害情節，互核相符，復有桃園縣政府警察局楊梅
    分局草湳派出所贓物認領保管單、車輛竊盜車牌失竊資料個
    別查詢報表－查詢車輛認可資料足資佐證〔附臺灣桃園地方
    法院檢察署九十三年度偵字第一六五一四號卷第十二頁、第
    十三頁、第十五頁〕。〔十三〕附表編號十三部份，與證人
    子○○〔徐枝之妻〕證述情節，互核相符，復有桃園縣警察
    局平鎮分局平鎮派出所贓物認領保管單、桃園縣政府警察局
    〔尋獲〕電腦輸入單足資佐證〔附臺灣桃園地方法院檢察署
    九十四年度偵字第一九八三號卷第二六至三十頁〕。〔十四
    〕附表編號十四部份，與證人戊○○證述情節，互核相符，
    復有桃園縣警察局平鎮分局平鎮派出所贓物認領保管單、桃
    園縣政府警察局車輛〔尋獲〕電腦輸入單、桃園縣警察局車
    輛協尋證明單、車輛竊盜車牌失竊資料個別查詢報表－查詢
    車輛認可資料〔附臺灣桃園地方法院檢察署九十四年度偵字
    第一九八三號卷第三一至三五頁〕。凡此情節，堪認被告之
    自白與事實相符，足為認定右開事實之依據；本件事證明確
    ，被告之右開犯行，堪予認定。
貳、核被告卯○○所為，係犯刑法第三百二十一條第一項第四款
    、第三款之結夥三人以上攜帶兇器竊盜罪。其先後數次加重
    竊盜、普通竊盜犯行，時間緊接，基本犯罪構成要件相同，
    顯係基於概括犯意反覆為之，應依連續犯之規定，論以加重
    竊盜壹罪，並加重其刑。被告與丑○○、壬○○就附表編號
    一所示犯行，與丑○○、真實姓名不詳綽號『小吳』之成年
    男子就附表編號二、三所示犯行，分有犯意聯絡與行為之分
    擔，均為共同正犯；被告所為附表編號二、三、四、五、六
    、七、八、九、十、十一、十二、十三、十四所示犯行，起
    訴書雖未敘及，惟與起訴部份，有連續犯之裁判上一罪之關
    係，為起訴效力所及，本院自得併予審究；被告前於八十九
    年間，因施用毒品案件〔臺灣桃園地方法院檢察署八十九年
    度毒偵字第五五五二號〕，經臺灣桃園地方法院判處有期徒
    刑拾月，嗣於九十一年九月十六日縮短刑期執行完畢，此有
    臺灣高等法院被告全國前案紀錄表附本院卷、刑案資料查註
    紀錄表附偵查卷足參，伍年之內，再犯有期徒刑以上之本罪
    ，依累犯之規定，遞加重其刑；爰審酌被告犯罪之動機、目
    的、手段、犯罪次數、所致之危害，暨犯罪後態度等一切情
    狀，量處如主文所示之　　刑。
據上論斷，應依刑事訴訟法第二百七十三條之一第一項、第二百
九十九條第一項前段，刑法第二十八條、第五十六條、第三百二
十一條第一項第四款、第三款、第四十七條，判決如主文。
本案經檢察官王家春到庭執行職務。
中　　華　　民　　國　　94　　年　　4 　　月　　28　　日
                  刑事第二庭法　官  陳  福  來
以上正本證明與原本無異。
如不服本判決應於送達後十日內向本院提出上訴狀。
                            書記官  林  兆  嘉
中　　華　　民　　國　　94　　年　　4 　　月　　28　　日
附錄本案論罪科刑法條全文：
刑法第三百二十一條：
犯竊盜罪而有左列情形之一者，處六月以上、五年以下有期徒刑
：
一  於夜間侵入住宅或有人居住之建築物、船艦或隱匿其內而犯
之者。
二  毀越門扇、牆垣或其他安全設備而犯之者。
三  攜帶兇器而犯之者。
四  結夥三人以上而犯之者。
五  乘火災、水災或其他災害之際而犯之者。
六  在車站或埠頭而犯之者。
前項之未遂犯罰之。
附表：
┌──┬─────┬──────┬────────┬─────┬────────┬───────┐
│編號│行  為  人│時        間│地            點│被  害  人│所  得   財   物│備　　　　　註│
├──┼─────┼──────┼────────┼─────┼────────┼───────┤
│一  │卯○○    │九十二年十一│臺北縣鶯歌鎮中正│癸○○    │鐵條伍拾捌枝〔市│臺灣板橋地方法│
│    │壬○○    │月六日凌晨  │一路四六五號前  │          │值約新台幣貳仟元│院檢察署九十二│
│    │丑○○    │            │                │          │，業已搬至壬○○│年度偵字第二０│
│    │          │            │                │          │先前竊得之ＪＣ－│三三三號。    │
│    │          │            │                │          │六一五三號自小貨│              │
│    │          │            │                │          │車上〕。        │              │
├──┼─────┼──────┼────────┼─────┼────────┼───────┤
│二  │卯○○    │九十三年二月│桃園縣平鎮市永光│己○○    │衛生紙約壹佰伍拾│臺灣園地方法院│
│    │丑○○    │七日上午九時│路四三０號附近  │          │餘條、擴音器壹組│檢察署九十三年│
│    │真實姓名不│十分許      │                │          │、牌照號碼ＧＤ─│度偵字第六六一│
│    │詳綽號『小│            │                │          │二五０三號自用小│五號、第五０七│
│    │吳』之成年│            │                │          │貨車壹部、零錢約│二號。        │
│    │男子      │            │                │          │肆仟元等。      │              │
├──┼─────┼──────┼────────┼─────┼────────┼───────┤
│三  │卯○○    │九十三年二月│桃園縣大溪鎮民權│巨鵬營造有│牌照號碼Ｌ八─四│臺灣園地方法院│
│    │丑○○    │十日凌晨一時│東路一八五巷五十│限公司    │一二六號自用小貨│檢察署九十三年│
│    │真實姓名不│三十分許    │四號前          │辛○○    │車壹輛、白鐵工具│度偵字第六六一│
│    │詳綽號『小│            │                │          │箱壹個、白鐵油桶│五號、第五０七│
│    │吳』之成年│            │                │          │壹個、照相機壹台│二號。        │
│    │男子      │            │                │          │、安全帽陸頂、工│              │
│    │          │            │                │          │具壹批、安全固定│              │
│    │          │            │                │          │繩索貳條等。    │              │
├──┼─────┼──────┼────────┼─────┼────────┼───────┤
│四  │卯○○    │九十三年二月│桃園縣大溪鎮員林│賀湘光    │牌照號碼３Ｌ－九│臺灣桃園地方法│
│    │          │十五日下午二│路一段一二六號前│〔由梁建明│一六０號自小貨車│院檢察署九十三│
│    │          │時三十分許  │                │使用〕    │〔業已發交梁建明│年度偵字第二八│
│    │          │            │                │          │認領保管〕      │七五號〔原臺灣│
│    │          │            │                │          │                │桃園地方法院九│
│    │          │            │                │          │                │十三年度易字第│
│    │          │            │                │          │                │一一六八號〕  │
├──┼─────┼──────┼────────┼─────┼────────┼───────┤
│五  │卯○○    │九十三年三月│桃園縣平鎮市山峰│乙○○    │牌照號碼ＫＺ－二│臺灣桃園地方法│
│    │          │二十七日下午│里山仔頂一０三號│          │八三九號自小貨車│院檢察署九十三│
│    │          │五時許      │前街五三之一號  │          │〔業已發交乙○○│年度偵字第九七│
│    │          │            │〔持螺絲起子破壞│          │認領保管〕      │七六號        │
│    │          │            │車門鎖〕        │          │                │              │
├──┼─────┼──────┼────────┼─────┼────────┼───────┤
│六  │卯○○    │九十三年三月│桃園縣中壢市東勢│丙○○    │Ｃ型鋼二支、四分│臺灣桃園地方法│
│    │          │二十九日下午│里五十一之一號後│          │鋼筋八十支      │院檢察署九十三│
│    │          │四時三十分許│方空地〔駕駛上揭│          │〔業已發交丙○○│年度偵字第一四│
│    │          │            │ＫＺ－二八三九號│          │認領保管〕      │七四七號      │
│    │          │            │自小貨車〕      │          │                │              │
├──┼─────┼──────┼────────┼─────┼────────┼───────┤
│七  │卯○○    │九十三年四月│桃園縣平鎮市過嶺│丁○○    │牌照號碼ＵＪ－四│臺灣桃園地方法│
│    │          │二十一日凌晨│里三二號前      │          │０七六號自小客車│院檢察署九十三│
│    │          │四時十五分許│                │          │〔業已發交丁○○│年度偵字第八四│
│    │          │            │                │          │認領保管〕      │六八號        │
│    │          │            │                │          │                │              │
├──┼─────┼──────┼────────┼─────┼────────┼───────┤
│八  │卯○○    │九十三年四月│桃園縣平鎮市陸光│甲○○    │牌照號碼ＳＨ─六│臺灣桃園地方法│
│    │          │二十四日上午│路十巷一號附近  │          │０九二號自小貨車│院檢察署九十三│
│    │          │六時許      │〔持螺絲起子破壞│          │〔業已發交甲○○│年度偵字第九三│
│    │          │            │車內電盒發動汽車│          │認領保管〕      │九二號        │
│    │          │            │〕              │          │                │              │
├──┼─────┼──────┼────────┼─────┼────────┼───────┤
│九  │卯○○    │九十三年四月│桃園縣平鎮市陸橋│庚○○    │庚○○所有已註銷│臺灣桃園地方法│
│    │          │二十四日晚上│南路一０九號後門│          │號牌之自小客車〔│院檢察署九十三│
│    │          │八時三十分許│前街五三之一號〔│          │引擎號碼：Ｈ２２│年度偵字第九三│
│    │          │            │持螺絲起子破壞車│          │８００９６Ｆ〕  │九二號        │
│    │          │            │門鎖〕          │          │〔業已發交庚○○│              │
│    │          │            │                │          │認領保管〕      │              │
├──┼─────┼──────┼────────┼─────┼────────┼───────┤
│十  │卯○○    │九十三年七月│桃園縣龍潭鄉富林│蔡章榮    │牌照號碼ＬＪ－一│臺灣桃園地方法│
│    │          │三日上午十一│村民生路二三六號│          │九五九號自小貨車│院檢察署九十三│
│    │          │時三十分許  │前              │          │〔業經發交蔡章榮│年度偵字第一一│
│    │          │            │                │          │認領保管〕      │八三六號      │
│    │          │            │                │          │                │              │
├──┼─────┼──────┼────────┼─────┼────────┼───────┤
│十一│卯○○    │九十三年八月│桃園縣龍潭鄉復華│羅仕鑫〔羅│牌照號碼ＣＤ－八│臺灣桃園地方法│
│    │          │二十七日下午│街二巷四三號前  │吉達之子〕│七八０號自小客車│院檢察署九十三│
│    │          │一時許      │                │          │〔業經發交辰○○│年度偵字第一三│
│    │          │            │                │          │即羅仕鑫之父認領│九四八號      │
│    │          │            │                │          │保管〕          │              │
├──┼─────┼──────┼────────┼─────┼────────┼───────┤
│十二│卯○○    │九十三年十月│桃園縣平鎮市平東│寅○○    │牌照號碼ＥＶ－一│臺灣桃園地方法│
│    │          │一日下午六時│路快速道路橋下  │          │四九三號自小客車│院檢察署九十三│
│    │          │三十分許    │                │          │〔業經發交寅○○│年度偵字第一六│
│    │          │            │                │          │認領保管〕      │五一四號      │
│    │          │            │                │          │                │              │
├──┼─────┼──────┼────────┼─────┼────────┼───────┤
│十三│卯○○    │九十三年十二│桃園縣新屋鄉中興│徐枝      │牌照號碼ＭＫ─四│臺灣桃園地方法│
│    │          │月二十六日上│路一五八號前    │          │七七六號自小貨車│院檢察署九十四│
│    │          │午六時許    │                │          │〔業經發交子○○│年度偵字第一九│
│    │          │            │                │          │，即徐枝之妻認領│八三號        │
│    │          │            │                │          │保管〕          │              │
├──┼─────┼──────┼────────┼─────┼────────┼───────┤
│十四│卯○○    │九十三年十二│桃園縣楊梅鎮茶葉│游源鑠    │牌照號碼ＬＦ－０│臺灣桃園地方法│
│    │          │月二十七日下│改良場產業道路某│戊○○    │七七九號自小貨車│院檢察署九十四│
│    │          │午五時許    │處              │          │、鑰匙壹支、切割│年度偵字第一九│
│    │          │            │                │          │砂輪機壹部、氧乙│八三號        │
│    │          │            │                │          │炔壹組、抽水機壹│              │
│    │          │            │                │          │部〔業經發交李寶│              │
│    │          │            │                │          │蓮認領保管〕    │              │
└──┴─────┴──────┴────────┴─────┴────────┴───────┘
